【裁判字號】    90,訴,1162
【裁判日期】    901004
【裁判案由】    妨害自由
【裁判全文】
台灣彰化地方法院刑事判決                          九十年度訴字第一一六二號
    公  訴  人  臺灣彰化地方法院檢察署檢察官
右列被告因妨害自由案件，經檢察官提起公訴（九十年度偵字第五六０七號），本院
判決如左：
    主  文
甲○○○○○ CHERDSAK 以非法方法，剝奪人之行動自由，處有期徒刑參月，如易科罰金，
以參佰元折算壹日，並於刑之執行完畢或赦免後驅逐出境。
扣案之腳踏車線形鐵鎖壹條沒收。
    事  實
一、甲○○○○○ CHERDSAK 係位於彰化縣伸港鄉○○○路四號之三五鋼鐵股份有限公司所
    合法申請聘僱之泰國籍勞工，其於民國（下同）九十年八月十三日曾因急性精神
    病前往彰化市吳潮聰精神科就診並接受藥物治療，精神呈耗弱狀態，竟於同年月
    十五日凌晨一時五十分許，騎乘腳踏車前往彰化市三村里三村莊十七號乙○○住
    處，無故入侵入乙○○住宅後（侵入住宅部分未據告訴），拿取乙○○所有農用
    掃刀一把，以剝奪人行動自由之意思，先以自腳踏車上取下之線型鐵鎖捆綁自睡
    夢中驚醒之乙○○雙手，並以上開農用掃刀架住乙○○的脖子，剝奪乙○○之行
    動自由，嗣因乙○○之子丙○○聽聞聲響後報警當場查獲，並扣得甲○○○○○ CHERD
    SAK所有，用以捆綁乙○○之腳踏車線型鐵鎖一條及乙○○所有掃刀一把。
二、案經彰化縣警察局彰化分局報請台灣彰化地方法院檢察署檢察官偵查起訴。
    理  由
一、右揭犯罪事實，業據被告於警訊時供承不諱，核與被害人乙○○所指述之情節悉
    相吻合，並經目擊證人丙○○指證歷歷，此外復有腳踏車線型鐵鎖一條及農用掃
    刀一把等物扣案可資佐證，雖被告於本院審理時翻異前供，辯稱：線型鐵鎖伊捆
    在自己手上並沒有捆乙○○，另掃刀伊是拿在手上，並沒有架住乙○○脖子云云
    ，要係臨訟諉卸刑責之詞，不足採信。本案事證已臻明確，被告犯行至堪認定，
    應依法論科。
二、核被告甲○○○○○ CHERDSAK 所為，係犯刑法第三百零二條第一項之以強暴之非法方
    法剝奪人行動自由罪。惟被告於行為時係處於精神耗弱之狀態，有其就診之吳潮
    聰精神科診所所出具之證明書一份附卷可稽，應依刑法第十九條第二項規定減輕
    其刑。。爰審酌被告之品行、素行、犯罪動機、智識程度、目的、手段、所生之
    危害以及犯罪後態度等一切情狀，量處如主文所示之刑，並諭知易科罰金之折算
    標準，以示儆懲。扣案之腳踏車線型鐵鎖一條，為被告所有，供犯罪所用之物，
    已據被告供承在卷，應依法宣告沒收。另扣案之農用掃刀一把，並非被告所有，
    故無從併予宣告沒收，附此敘明。又被告為泰國籍之外國人，有卷附外僑入出境
    資料表為憑，其居留我國工作期間內，既犯上揭情節重大之罪，而受有期徒刑以
    上刑之宣告，為防止其再犯，並維護我國內之治安起見，自不許其於刑之執行完
    畢或赦免後，繼續留滯國內，爰命於刑之執行完畢或赦免後驅逐出境。
三、據上論斷，應依刑事訴訟法第二百九十九條第一項前段，刑法第三百零二條第一
    項、第十九條第二項、第四十一條第一項、第三十八條第一項第二款、第九十五
    條、第九十六條前段，罰金罰鍰提高標準條例第一條前段、第二條前段，判決如
    主文。
本案經檢察官詹昭書到庭執行職務。
中      華      民      國    九  十    年      十      月      四      日
                                臺灣彰化地方法院刑事第二庭
                                    法      官  康  弼  周
右正本證明與原本無異。
如不服本判決，應於判決送達後十日內向本院提出上訴狀( 須附繕本 )。
告訴人或被害人對於判決如有不服具備理由請求檢察官上訴者，其上訴期間之計算係
以檢察官收受判決正本之日期為準。
                                    法院書記官  莊  金  屏
中      華      民      國    九  十    年      十      月     十一     日
刑法第三百零二條
私行拘禁或以其他非法方法，剝奪人之行動自由者，處五年以下有期徒刑、拘役或三
百元以下罰金。
因而致人於死者，處無期徒刑或七年以上有期徒刑，致重傷者，處三年以上十年以下
有期徒刑。
第一項之未遂犯罰之。


司法院資訊處製作；財團法人民間司法改革基金會備份。
